【裁判字號】    97,交簡上,8
【裁判日期】    970326
【裁判案由】    公共危險
【裁判全文】
臺灣屏東地方法院刑事判決      97年度交簡上字第8號
聲  請  人  臺灣屏東地方法院檢察署檢察官
上  訴  人即
被      告  甲○○
上列上訴人因公共危險案件，不服本院簡易庭於中華民國96 年
12月14日所為之96年度交簡字第746 號第一審判決（聲請簡易判
決處刑案號：96年度偵字第7231號），提起上訴，本院判決如下
：
    主  文
原判決撤銷。
甲○○服用酒類，不能安全駕駛動力交通工具而駕駛，累犯，處
有期徒刑肆月，如易科罰金，以新臺幣壹仟元折算壹日。
    事  實  及  理  由
一、本院認定被告之犯罪事實、證據，除犯罪事實欄第1 行關於
    「前於民國94年間因毒品案件」之記載，更正為「前於民國
    93年間因毒品案件」；暨第2 行至第3 行關於「次於同年間
    因毒品案件」，更正為「次於94年間因毒品案件」外，餘與
    檢察官聲請簡易判決處刑書之記載相同，茲引用之（如附件
    ）。
二、核被告所為，係犯刑法第185 條之3 之公共危險罪。被告前
    於93年間因毒品案件，經本院以93年度簡字第1716號判處有
    期徒刑3 月，次於94年間因毒品案件、經本院以94年度簡字
    第356 號判處有期徒刑6 月，復於同年因毒品案件，經本院
    以94年度簡字第1065號判處有期徒刑6 月，再於同年間因違
    反槍砲彈藥刀械管制條例案件，經本院以94年度簡字第1060
    號判處有期徒刑4 月確定，上開4 罪接續執行，嗣於96年3
    月26日縮短刑期假釋出監付保護管束，至96年4 月13日保護
    管束期滿未經撤銷，視為執行完畢，有臺灣高等法院被告前
    案紀錄表在卷可稽，其於上開有期徒刑執行完畢後5 年內，
    故意再犯本罪，為累犯，應加重其刑。
三、原審據以論罪科刑，固非無見，惟查：
（一）刑法第2 條第1 項規定：「行為後法律有變更者，適用行
      為時之法律。但行為後之法律有利於行為人者，適用最有
      利於行為人之法律」，本件被告於民國96年12月16日犯罪
      行為後，刑法第185 條之3 業於97年1 月2 日修正公布，
      並於97 年1月4 日施行，修正前刑法第185 條之3 原規定
      ：「服用毒品、麻醉藥品、酒類或其他相類之物，不能安
      全駕駛動力交通工具而駕駛者，處一年以下有期徒刑、拘
      役或三萬元以下罰金。」惟修正施行之刑法第185 條之3
      則規定：「服用毒品、麻醉藥品、酒類或其他相類之物，
      不能安全駕駛動力交通工具而駕駛者，處一年以下有期徒
      刑、拘役或科或併科十五萬元以下罰金。」，比較修正前
      、後之併科罰金標準，修正後之刑法並無較有利於被告之
      情形，應依刑法第2 條第1 項前段規定，適用97年1 月4
      日修正施行前之法律規定。
（二）被告雖為累犯，但並無酒罪駕車之前科，其僅國中肄業，
      智識程度不高，有２名年幼子女需要撫育，分別有被告全
      國前案紀錄表、戶口名簿影本在卷可證，其配偶並為肢體
      障礙之人謀生不易，有吳崇清身心障礙手冊可證，而原判
      決於量刑時漏未比較新舊法及未審酌刑法第57條第4 款、
      第6 款所列犯罪行為人生活狀況及智識程度事項，顯有判
      決不適用法則之違法，故被告上訴意旨指摘原判決不當，
      為有理由，自應由本院將原判決撤銷改判。爰審酌被告漠
      視一般往來之公眾及駕駛人之用路安全，且政府各相關機
      關業就酒醉駕車之危害性以學校教育、媒體傳播等方式一
      再宣導，為時甚久，被告應對於該項誡命知之甚詳，詎其
      猶不知警惕，仍於酒後駕駛車號HT6-906 號重型機車上路
      ，導致自己行車不慎而失控擦撞程啟明所有停放於路旁之
      車號3705-TF 號自用小客車，且於肇事後，經警測得血液
      酒精濃度為310.2MG/ DL （換算吐氣酒精濃度為每公升
      1.55毫克），足見其行車具有高度之危險性，惟其犯後坦
      承犯行，犯後態度尚可，其無酒罪駕車之前科，僅國中肄
      業，智識程度不高，有２名年幼子女需要撫育，其配偶並
      為肢體障礙之人謀生不易等一切情狀，量處如主文第二項
      所示之刑，並諭知易科罰金之折算標準。
據上論斷，應依刑事訴訟法第455 條之1 第1 項、第3 項、第
369 條第1 項前段、第364 條，刑法第2 條第1 項、修正前刑法
第185 條之3 、刑法第41條第1 項前段、第47條第1 項，判決如
主文。
本案經檢察官陳新君到庭執行職務
中     華     民     國    97    年   3    月    26    日
                          刑事第五庭
                              審判長法  官   石家禎
                                    法  官   李宜娟
                                    法  官   陳秀慧
以上正本證明與原本無異。
不得上訴。
中     華     民     國    97    年   3    月    26    日
                                    書記官   林鴻仁
附錄本判決論罪之法條：
刑法185條之3
服用毒品、麻醉藥品、酒類或其他相類之物，不能安全駕駛動力
交通工具而駕駛者，處一年以下有期徒刑、拘役或科或併科十五
萬元以下罰金。


司法院資訊處製作；財團法人民間司法改革基金會備份。
